【裁判字號】    97,裁,5074
【裁判日期】    971120
【裁判案由】    所得稅法
【裁判全文】
最  高  行  政  法  院  裁  定
                                      97年度裁字第5074號
上  訴  人  財團法人中華全球策略聯盟文教基金會
代  表  人  甲○○
                          送達代收人 甲○○
                          南路1段103號4樓之7
被 上訴 人  財政部臺北市國稅局
代  表  人  乙○○
上列當事人間所得稅法事件，上訴人對於中華民國97年8月27日
臺北高等行政法院96年度訴字第4148號判決，提起上訴，本院裁
定如下：
    主  文
上訴駁回。
上訴審訴訟費用由上訴人負擔。
    理  由
一、按對於高等行政法院判決之上訴，非以其違背法令為理由，
    不得為之，行政訴訟法第242條定有明文。依同法第243條第
    1項規定，判決不適用法規或適用不當者，為違背法令；而
    判決有同條第2項所列各款情形之一者，為當然違背法令。
    是當事人對於高等行政法院判決上訴，如依行政訴訟法第24
    3條第1項規定，以高等行政法院判決有不適用法規或適用不
    當為理由時，其上訴狀或理由書應有具體之指摘，並揭示該
    法規之條項或其內容；若係成文法以外之法則，應揭示該法
    則之旨趣，倘為司法院解釋或本院之判例，則應揭示該判解
    之字號或其內容。如以行政訴訟法第243條第2項所列各款情
    形為理由時，其上訴狀或理由書，應揭示合於該條項各款之
    事實。上訴狀或理由書如未依此項方法表明者，即難認為已
    對高等行政法院判決之違背法令有具體之指摘，其上訴自難
    認為合法。
二、本件上訴人對於高等行政法院判決上訴，除執與原審起訴相
    同之主張外，另略以：原審法院以上訴人先租後購之變更使
    用計畫未報經財政部同意，否認上訴人申請財政部核准作為
    支付押租金用途一事之認定，於上訴人所提之證據不符之認
    定顯有矛盾。原審法院未說明其不採用教育部（88）社（4
    ）字第88052343號函所為認定之理由，顯有判決不備理由之
    違背法令。又上訴人將預付房地款項轉做保留款，亦係主管
    機關諭示上訴人如此作為，原審遽以上訴人未依核准而為之
    之認定，顯係判決不備理由。原審法院未就合法轉列保留款
    加以認定，卻又將實際支出之情形予以衡量支出用途及兩造
    不爭執之事項，即逕行否認該支出項目，未敘明判決理由，
    顯有判決不備理由之違背法令等語，雖以該判決違背法令為
    由，惟核其上訴理由，無非重述為原審所不採之陳詞，就原
    審取捨證據、認定事實之職權行使，指摘其為不當，並就原
    審已論斷者，泛言未論斷，或就原審所為論斷，泛言其論斷
    矛盾，而非具體說明其有何不適用法規或適用法規不當之情
    形，並揭示該法規之條項或其內容，及合於行政訴訟法第24
    3條第2項所列各款之事實，難認對該判決之如何違背法令已
    有具體之指摘。依首開規定及說明，應認其上訴為不合法。
    又本件並非處罰案件，與司法院釋字第275號解釋無涉；另
    本件就先租後購部分，僅教育部予以備查，並未經財政部核
    准，均併此敘明。
三、據上論結，本件上訴為不合法。依行政訴訟法第249條第1項
    前段、第104條、民事訴訟法第95條、第78條，裁定如主文
    。
中    華    民    國    97    年    11    月    20    日
                    最高行政法院第四庭
                        審判長法官  鍾  耀  光
                              法官  吳  東  都
                              法官  黃  淑  玲
                              法官  姜  仁  脩
                              法官  黃  清  光
以  上  正  本  證  明  與  原  本  無  異
中    華    民    國    97    年    11    月    20    日
                              書記官  阮  思  瑩


司法院資訊處製作；財團法人民間司法改革基金會備份。
